【裁判字號】    98,審訴,4826
【裁判日期】    990325
【裁判案由】    清償借款
【裁判全文】
臺灣臺北地方法院民事判決            98年度審訴字第4826號
原      告  中國信託商業銀行股份有限公司
法定代理人  丁○○
訴訟代理人  丙○○
            戊○○
            甲○○
被      告  乙○○
上列當事人間請求清償借款事件，經臺灣士林地方法院移送前來
，本院於中華民國99年3 月11日言詞辯論終結，判決如下：
    主      文
原告之訴駁回。
訴訟費用新臺幣捌仟肆佰捌拾元由原告負擔。
    事實及理由
一、按訴狀送達後，原告不得將原訴變更或追加他訴，但擴張或
    減縮應受判決事項之聲明者，不在此限，民事訴訟法第255
    條第1 項第3 款定有明文。本件原告起訴請求被告應給付原
    告新臺幣（下同）774,408 元及自民國83年8 月12日起至清
    償日止，按週年利率20% 計算之利息，並按月計付300 元之
    違約金，嗣於98年10月19日撤回違約金之請求，再於99年3
    月11日減縮聲明為被告應給付原告684,140 元及自83年8 月
    13日起至清償日止，按週年利率20% 計算之利息，核與前開
    法條規定相符，應予准許。
二、原告起訴主張：被告於72年間與其成立信用卡使用契約，領
    用卡號0000000000000000號之聯合信用卡及卡號0000000000
    000000號之威士信用卡，依約被告得於各特約商店記帳消費
    ，並應於當期繳款截止日前向原告清償，或以循環信用方式
    繳付最低應繳金額，並按年息20% 計算循環利息，嗣被告未
    按期繳款，依信用卡約定條款第22條第1 項約定，被告喪失
    期限利益，應視為全部到期，至83年8 月11日止，被告累計
    結欠簽帳款684,140 元，迭經催討無效，為此提起本件訴訟
    等情。並聲明：被告應給付原告684,140 元及自83年8 月13
    日起至清償日止，按週年利率20% 計算之利息。
三、被告則以：伊自79年11月9 日至88年11月8 日均在國外，原
    告所稱刷卡時間，伊均不在國內，原告主張系爭信用卡帳款
    均非伊簽帳消費，原告請求被告給付系爭簽帳消費款，並無
    理由等語，資為抗辯。並聲明：原告之訴駁回。
四、原告主張被告於72年間向原告申請領用系爭信用卡乙節，業
    據提出信用卡申請書暨約定條款為證，並為被告所不爭執，
    堪信為真實。原告另主張被告積欠系爭消費簽帳款，則為被
    告所否認，並以前揭情詞置辯。按當事人主張有利於己之事
    實者，就其事實有舉證之責任。民事訴訟法第277 條前段定
    有明文。本件原告主張系爭信用卡簽帳款為被告消費簽帳，
    已為被告所否認，自應有原告就該有利於己之事實負舉證之
    責。經查，僅提出應收款查詢為證，然該收款查詢僅能證明
    系爭信用卡有該等欠款，無從認定即為被告簽帳消費，此外
    ，原告並未提出其他證據例如消費明細或簽單，用以證明被
    告確有簽帳消費系爭信用卡欠款；且原告主張系爭消費簽帳
    款轉呆帳日期為83年8 月11日，而被告於79年11月9 日出境
    ，於88年11月8 日始入境，亦有其提出之入出國日期證明書
    可稽，被告所辯尚屬可信。準此，原告既未能舉證證明系爭
    簽帳消費行為係被告所為，揆諸上開說明，原告請求被告清
    償系爭簽帳消費款項，即無足採。
五、從而，原告依信用卡契約請求被告給付如訴之聲明所示之本
    金及利息，為無理由，應予駁回。
六、又本件事證已臻明確，兩造其餘攻擊防禦方法及未經援用之
    證據，經本院斟酌後，認為均不足以影響本判決之結果，爰
    不一一論述，併此敘明。
據上論結，本件原告之訴為無理由，依民事訴訟法第78條，判決
如主文。
中    華    民    國    99    年    3     月    25    日
                  民事第六庭    法  官  劉又菁
以上正本係照原本作成
如對本判決上訴，須於判決送達後20日內向本院提出上訴狀
中    華    民    國    99    年    3     月    29    日
                                書記官  潘惠梅

司法院資訊處製作；財團法人民間司法改革基金會備份。
